臺灣臺北地方法院刑事判決　　　　　　　96年度訴字第1073號
公　訴　人　臺灣臺北地方法院檢察署檢察官
被　　　告　乙○○
　　　　　　　　　　（另案在臺灣臺北監獄臺北分監執行中）
上列被告因犯偽造文書案件，經檢察官提起公訴（九十六年度偵
字第七一一四號），本院判決如下：
    主    文
乙○○共同行使偽造私文書，足以生損害於他人，累犯，處有期
徒刑捌月，減為有期徒刑肆月，如易科罰金，以新臺幣壹仟元折
算壹日。玉山商業銀行股份有限公司卡號0000000000
000000號信用卡背面簽名欄內偽造之「羅文忠」署押壹枚
及家樂福桂林店提貨單上顧客簽名欄內偽造之「羅文忠」署押壹
枚均沒收。
    犯罪事實
一、乙○○（起訴書誤載為魏瑞錦）前於民國八十九、九十年間
    因違反毒品危害防制條例案件，經臺灣高等法院於九十年十
    月十七日以九十年度上易字第三二一五號判決判處有期徒刑
    六月確定；復於八十九、九十年間因犯詐欺罪，經本院於九
    十年九月十四日以九十年度簡字第三○七八號判決判處有期
    徒刑五月，於同年十一月一日確定，上開二罪，經臺灣高等
    法院於九十一年五月二十三日以九十一年度聲字第六一一號
    裁定應執行有期徒刑十月確定，於九十一年十月二十日執行
    完畢。又於九十二年間因違反毒品危害防制條例案件，經本
    院於九十二年十一月三日以九十二年度易字第一五九二號判
    決判處有期徒刑八月，於九十二年十二月十五日確定，於九
    十三年六月十日入監執行；並於九十三年間因違反毒品危害
    防制條例案件，經本院於九十三年七月七日以九十三年度易
    字第四五一號判決判處有期徒刑八月，於同年月二十六日確
    定，再於九十三年間因犯竊盜罪，經臺灣士林地方法院於九
    十三年四月二日以九十三年度士簡字第三三五號判決判處有
    期徒刑六月確定，上開二罪，經本院於九十四年五月十三日
    以九十四年度聲字四二九號裁定應執行有期徒刑一年，於同
    年八月一日確定，應於九十四年一月二十六日接續執行，並
    於九十四年十二月二十七日因縮短刑期假釋出監，假釋中付
    保護管束，於九十五年一月二十五日保護管束期滿，其假釋
    未經撤銷，而以已執行論。詎猶不知悔改，竟與真實姓名、
    年籍均不詳，綽號「阿祥」之成年男子共同基於意圖為自己
    不法所有及行使偽造私文書之犯意聯絡，於九十六年三月二
    十日深夜十一時許（起訴書誤載為同年月二十一日凌晨零時
    三十分許），由乙○○持上開綽號「阿祥」之成年男子所交
    付，丙○○於同日在臺北縣板橋市○○路○段四一○巷一弄
    一七號二樓住處失竊之玉山商業銀行股份有限公司卡號00
    00000000000000號，並已由前開綽號「阿祥
    」之成年男子在卡片背面簽名欄內偽造「丙○○」署押一枚
    之信用卡一張，前往位在臺北市○○區○○路一號之家福股
    份有限公司桂林店二樓家電區賣場，佯以「丙○○」名義，
    向該家電區賣場內陳姓女店員購買 SONY ERICSSON牌，型號
    W850i 及MOTOROLA牌型號Z3之行動電話各一具後，旋即在家
    樂福桂林店提貨單上顧客簽名欄內偽造「丙○○」之署押一
    枚，而偽造該不實之家樂福桂林店提貨單私文書後，繼之持
    該家樂福桂林店提貨單一份及前開丙○○申請之信用卡一張
    一同交付予不知情之家福股份有限公司桂林店二樓家電區賣
    場內陳姓女店員加以行使核對，以表示「丙○○」向家福股
    份有限公司桂林店刷卡購買前開行動電話二具，足以生損害
    於丙○○、家福股份有限公司及玉山商業銀行股份有限公司
    對於信用卡消費管理之正確性。嗣前開交易因家福股份有限
    公司桂林店家電區賣場收銀人員甲○○發現乙○○持有之前
    揭信用卡為業經掛失之信用卡，刷卡未成功而未得逞，報警
    查獲，並扣得上揭信用卡。
二、案經丙○○訴由臺北市政府警察局萬華分局報請臺灣臺北地
    方法院檢察署檢察官偵查起訴。
    理    由
一、前開事實，業據被告於本院審理中坦承不諱，復經證人丙○
    ○、甲○○於本院審理時證述屬實，並有家樂福桂林店提貨
    單、前開信用卡正、反面彩色影印及贓物認領保管單各一份
    附卷可稽，足認被告自白核與事實相符，應堪採信。綜上所
    述，本件事證明確，被告犯行洵堪認定，應依法論科。
二、本件被告在家樂福桂林店提貨單上顧客簽名欄內偽造「丙○
    ○」之署押一枚，而偽造該不實之家樂福桂林店提貨單私文
    書後，繼持該家樂福桂林店提貨單及前開丙○○申請之信用
    卡一張一同交付予不知情之家福股份有限公司桂林店二樓家
    電區賣場內陳姓女店員加以行使核對，足以生損害於丙○○
    、家福股份有限公司及玉山商業銀行股份有限公司對於信用
    卡消費管理之正確性。核被告所為，係犯刑法第二百十六條
    、第二百十條之行使偽造私文書罪、同法第三百三十九條第
    三項、第一項之詐欺取財未遂罪。被告在家樂福桂林店提貨
    單上偽造署押之行為為偽造私文書之部分行為，而其偽造私
    文書後復持以行使，其偽造私文書之低度行為復為行使偽造
    私文書之高度行為所吸收，不另論罪。又被告以一行為行使
    偽造私文書及詐欺取財未遂之犯行，為一行為同時觸犯數罪
    名之想像競合犯，應依刑法第五十五條之規定，從一重依刑
    法二百十六條、第二百十條之行使偽造私文書罪處斷。被告
    與綽號「阿祥」之成年男子就上開犯行，有犯意聯絡及行為
    分擔，均為共同正犯。按檢察官就犯罪事實一部起訴者，其
    效力及於全部，刑事訴訟法第二百六十七條定有明文，檢察
    官雖未就被告詐欺取財未遂之犯行提起公訴，然上開部分與
    檢察官據以起訴之部分想像競合之裁判上一罪關係，自應由
    本院併予審理。又查被告乙○○因違反毒品危害防制條例案
    件，經臺灣高等法院判處有期徒刑六月確定，復因犯詐欺罪
    ，經本院判處有期徒刑五月確定，上開二罪，經臺灣高等法
    院裁定應執行有期徒刑十月確定，於九十一年十月二十日執
    行完畢；又因違反毒品危害防制條例案件，經本院判處有期
    徒刑八月確定，並因違反毒品危害防制條例案件，經本院判
    處有期徒刑八月確定，再因犯竊盜罪，經臺灣士林地方法院
    判處有期徒刑六月確定，上開二罪，經本院裁定應執行有期
    徒刑一年確定，於九十四年十二月二十七日因縮短刑期假釋
    出監，假釋中付保護管束，於九十五年一月二十五日保護管
    束期滿，其假釋未經撤銷，而以已執行論，此有臺灣高等法
    院被告全國前案紀錄表一份在卷可稽，其前受有期徒刑執行
    完畢，於五年以內故意再犯本件最重本刑為有期徒刑以上之
    罪，為累犯，應依刑法第四十七條第一項規定加重其刑。爰
    審酌被告犯罪之動機、目的、方法、手段、犯罪所生危害及
    其犯罪後坦承犯行，態度良好，深表悔悟等一切情狀，量處
    如主文所示之刑。查被告係於九十四年四月二十四日前犯本
    件行使偽造私文書等犯行，所犯合於中華民國九十六年罪犯
    減刑條例之減刑條件，應依該條例第二條第一項第三款、第
    九條之規定減其宣告刑二分之一，併諭知易科罰金折算之標
    準。末玉山商業銀行股份有限公司卡號000000000
    0000000號信用卡背面簽名欄內偽造之「羅文忠」署
    押一枚，應依刑法第二百十九條規定，不問屬於犯人與否，
    宣告沒收之。另被告偽造之家樂福桂林店提貨單，業經被告
    提出交予家福股份有限公司而非屬被告所有，惟其上顧客簽
    名欄內所偽造之「羅文忠」署押一枚，亦應依刑法第二百十
    九條規定，不問屬於犯人與否，宣告沒收之。
據上論斷，應依刑事訴訟法第二百九十九條第一項前段，刑法第
二十八條、第二百十六條、第二百十條、第三百三十九條第三項
、第一項、第五十五條、第四十七條第一項、第四十一條第一項
前段、第二百十九條，刑法施行法第一條之一第一項、第二項前
段，中華民國九十六年罪犯減刑條例第二條第一項第三款、第七
條、第九條，判決如主文。
本件經檢察官陳清茂到庭執行職務
中　　華　　民　　國　九十六　年　  十  　月　二十六　日
　　　　　　　　　臺灣臺北地方法院刑事第一庭
                      審判長法　官　陳興邦
                            法  官  劉素如
                            法  官  雷淑雯
以上正本證明與原本無異。
如不服本判決，應於判決送達後十日內，向本院提出上訴狀。（
應抄附繕本）。告訴人或被害人如對於本判決不服者，應具備理
由請求檢察官上訴，其上訴期間之計算係以檢察官收受判決正本
之日期為準。
　　　　  　　　  　        書記官　胡詩唯
中　　華　　民　　國　九十六　年　  十  　月　二十六　日
附錄本案論罪科刑法條全文：
刑法第二百十六條
行使第二百十條至第二百十五條之文書者，依偽造、變造文書或
登載不實事項或使登載不實事項之規定處斷。
刑法第二百十條
偽造、變造私文書，足以生損害於公眾或他人者，處五年以下有
期徒刑。
刑法第三百三十九條
意圖為自己或第三人不法之所有，以詐術使人將本人或第三人之
物交付者，處五年以下有期徒刑、拘役或科或併科一千元以下罰
金。
以前項方法得財產上不法之利益或使第三人得之者亦同。
前二項之未遂犯罰之。
